【裁判字號】    99,台上,5854
【裁判日期】    990923
【裁判案由】    違反著作權法
【裁判全文】
最高法院刑事判決            九十九年度台上字第五八五四號
上  訴  人  甲○○
上列上訴人因違反著作權法案件，不服智慧財產法院中華民國九
十九年六月九日第二審判決（九十九年度刑智上訴字第二０號，
起訴案號：台灣高雄地方法院檢察署九十八年度偵字第二九三六
八號），提起上訴，本院判決如下：
    主  文
上訴駁回。
    理  由
按刑事訴訟法第三百七十七條規定，上訴於第三審法院，非以判
決違背法令為理由，不得為之。是提起第三審上訴，應以原判決
違背法令為理由，係屬法定要件。如果上訴理由書狀並未依據卷
內訴訟資料，具體指摘原判決不適用何種法則或如何適用不當，
或所指摘原判決違法情事，顯與法律規定得為第三審上訴理由之
違法情形，不相適合時，均應認其上訴為違背法律上之程式，予
以駁回。本件原審經審理結果，認上訴人甲○○與洪士欣（由檢
察官另行偵查）共同自民國九十八年五月間起，在高雄縣鳳山市
○○路三九三號內，以燒錄器將屬於環球家庭影視娛樂等六家公
司享有著作財產權之「頭號公敵」等影片及猥褻影音燒入光碟後
陳列販售，迄於同年九月二十九日為警查獲之犯行，均罪證明確
，因而撤銷第一審所為科刑之判決，依刑法第五十五條想像競合
犯之規定，改判論上訴人以意圖銷售而擅自以重製於光碟之方法
侵害他人之著作財產權罪，累犯，處有期徒刑拾月，及為相關從
刑之宣告。已詳敘調查、取捨證據之結果及憑以認定犯罪事實之
心證理由，對於上訴人否認意圖銷售之供詞及其所辯各節認非可
採，亦詳加指駁。從形式上觀察，原判決關於得上訴第三審之侵
害他人著作財產權部分，並無足以影響判決結果之違法情形存在
。此部分上訴意旨略以：帳冊上並未將「院線」片（指在電影院
上映之影片）之電影名稱標記出來，而係標明Ａ一套多少錢，Ａ
是指Ａ片（即色情片），並非「院線」片，原判決在無積極證據
下即認定該帳冊為販賣盜版光碟之證據，自有判決不備理由之違
誤。又扣案盜版電影光碟僅有二十三片，如上訴人係意圖銷售而
以重製於光碟之方法侵害他人著作財產權而擅自盜拷，數量應如
同扣案色情光碟二千五百七十二片之多，原判決僅憑二十三片盜
版電影光碟，遽認上訴人有銷售之意圖，顯有判決適用法則不當
之違誤云云。惟按：(一)、原判決認定上訴人有如原判決事實欄所
載意圖銷售而擅自以重製於光碟之方法侵害他人著作財產權之事
實，係依憑上訴人於法院審理中之自白（見一審卷第二十七頁、
二審卷第三十三、九十一頁）、告訴人代理人即財團法人台灣著
作權保護基金會職員藍仁駿於警詢中之證言、共同正犯洪士欣於
偵查中供述（見警卷第七頁、偵查卷第三十三頁），及財團法人
台灣著作權保護基金會鑑識報告、現場照片二十四張、扣案物品
照片十八張、光碟擷取畫面四十二張、扣押物品清單、錄影節目
審查合格證明書六紙，暨環球、派拉蒙、博偉、華納、福斯等公
司之同意及授權合約書六份在卷可按，此外，復有如原判決附表
一所示（編號四除外）之盜版影音光碟、猥褻色情光碟、空白光
碟片、光碟棉套、燒錄機等物品扣案可資佐證，以為論斷，另敘
明上訴人辯稱：盜版影音光碟係要贈送友人云云，核與上訴人於
警詢、偵查及原審法院審理時自承盜版影音光碟係欲販賣他人等
情不合（見警卷第二頁、偵查卷第二十頁），且上訴人於偵查時
亦供稱：因生活過不下去，所以才燒錄盜版光碟等語（見偵查卷
第五頁）。上訴人既生活已有困難，何仍有餘力燒錄盜版光碟贈
送友人。何況上訴人經查獲之盜版電影光碟均非單片，參以上訴
人所製作之帳冊內均載有批貨幾套多少錢等文字（見警卷第三十
八頁），足證上訴人係販賣盜版光碟無訛，此部分所辯，殊非可
採，已於理由內依調查所得之證據，詳加指駁，所為說明審認核
與卷證相符，論斷亦無背於經驗或論理法則，不容指為違法。(二)
、扣案帳冊內並非全然標明「Ａ一套多少錢」，亦有標明係（院
）者，此有帳冊影本在卷可憑（見警卷第三十八至三十九頁），
如均係色情光碟而無院線片，何以尚有標明（院）者。則原判決
執為認定扣案帳冊亦係上訴人販賣侵害他人著作財產權之盜版光
碟之佐證，並無上訴意旨所指判決不備理由之違誤，不得資為適
法之第三審上訴理由。其餘上訴意旨，經核亦係置原判決所為明
白論斷於不顧，仍持已為原判決指駁之陳詞再事爭辯，均難認已
符合首揭法定第三審之上訴要件。其此部分上訴違背法律上之程
式，應予駁回。次按裁判上一罪案件之重罪部分得提起第三審上
訴，其輕罪部分原雖不得上訴，因審判不可分之原則，第三審法
院亦應併予審判，係指重罪部分之上訴合法為前提，如該上訴為
不合法，第三審法院既應從程序上予以駁回，而無從為實體上判
決，對於輕罪部分自無從適用審判不可分之原則，併為實體上審
判。原判決認上訴人一行為尚同時觸犯刑法第二百三十五條販賣
猥褻光碟罪部分，係刑事訴訟法第三百七十六條第一款所列不得
上訴於第三審法院之案件；上訴人對於重罪之意圖銷售而擅自以
重製於光碟之方法侵害他人之著作財產權罪部分所提起之第三審
上訴，既屬不合法而應從程序上予以駁回，則不得上訴第三審之
販賣猥褻光碟部分，已無從併為實體審判，自應併予駁回。
據上論結，應依刑事訴訟法第三百九十五條前段，判決如主文。
中    華    民    國  九十九  年    九    月  二十三  日
                      最高法院刑事第九庭
                          審判長法官  邵  燕  玲
                                法官  李  伯  道
                                法官  孫  增  同
                                法官  施  俊  堯
                                法官  李  嘉  興
本件正本證明與原本無異
                                      書  記  官
中    華    民    國  九十九  年    九    月  二十八  日
                                                    ｍ

司法院資訊處製作；財團法人民間司法改革基金會備份。
